                  臺灣高等法院刑事判決
上  訴  人
即  被  告  徐禹展
上列上訴人因違反毒品危害防制條例案件，不服國防部高等軍事
法院100年度上訴字第28號，中華民國100年6月28日第二審判決
（起訴案號：國防部北部地方法院軍事法院檢察署99年度毒偵字
第94號），提起上訴，本院判決如下：
    主  文
上訴駁回。
    理  由
一、按被告不服高等軍事法院宣告有期徒刑之上訴判決者，得以
    判決違背法令為理由，向高等法院提起上訴，為軍事審判法
    第181條第5項所明定，又依同法第206條第1項但書規定：「
    上訴最高法院或高等法院之案件，準用刑事訴訟法關於上訴
    第三審之規定」，亦即法院受理軍事法院移送審判之上訴案
    件為法律審，應依刑事訴訟法關於上訴第三審之規定辦理。
    若上訴理由狀並未依據卷內訴訟資料，具體指摘原判決不適
    用法則或如何適用不當，應認為其上訴為違背法律上之程式
    ，予以駁回；或上訴理由狀，雖指摘原判決有違背法令，但
    未指明原判決有如何違法事由之具體情事，僅泛言有何條款
    之違法而無具體情事，或顯與法律規定得為第三審上訴理由
    之違法情形不相適合者，均應認其上訴為違背法律上之程式
    ，予以駁回（參看最高法院76年台上字第5771號判例）。
二、經查：
(一)、上訴人即被告徐禹展因施用第二級毒品，且係累犯，經國防
    部北部地方軍事法院審酌被告不知悔改，一再吸食，顯見被
    告深陷毒癮難以自拔，惟被告到案後坦承犯行，尚知悔悟等
    一切情狀，判決被告有期徒刑1年6月，被告徐禹展上訴後，
    經國防部高等軍事法院100年上訴字第28號判決駁回上訴。
    原審已依審理所得取捨證據，認定事實及適用法律，並於判
    決中詳加說明理由，量刑亦屬事實審之職權，並無逾越法定
    刑度或濫用權限之情形，即不得任意指為違法；原判決並無
    任何違背比例原則情事，就形式觀察，復查無足以影響判決
    結果之違背法令情形存在。
(二)、被告上訴僅稱，伊於警詢及檢察官偵訊時均自白犯行，且已
    供出毒品來源，是否符合刑法自首之要件云云。惟本案係經
    警員攔查呂宗瑋所駕駛之車輛，被告當時與呂宗瑋同處車內
    ，警員經呂宗瑋同意搜索後，在車內發現藏有甲基安非他命
    及吸食器，斯時警方已有相當證據足資認定被告涉有施用第
    二級毒品之嫌疑，故被告於警詢時供承其施用第二級毒品之
    犯行，亦與刑法第62條前段自首之要件不符。且被告與呂宗
    瑋同遭查獲，被告縱然供稱係向呂宗瑋購買毒品，但斯時警
    方已查獲呂宗瑋，並非被告供出毒品來源而查獲呂宗瑋，並
    無毒品危害防制條例第17條第1項減刑規定之適用，此亦經
    原審於判決內詳為論述。上訴意旨未依據卷內訴訟資料具體
    指摘原審判決如何違背法令，仍執陳詞，再事爭執減輕刑罰
    之事由，難謂符合第三審上訴之法定要件。其上訴為違背法
    律上之程式，應予駁回。
據上論斷，應依軍事審判法第206條第1項，刑事訴訟法第395條
前段，判決如主文。
中    華    民    國    100    年    8    月    26    日
                  刑事第十五庭審判長  法  官  沈宜生
                                      法  官  劉嶽承
                                      法  官  林明俊
以上正本證明與原本無異。
不得上訴。
                                      書記官  徐仁豐
中    華    民    國    100    年    8    月    29    日